【裁判字號】    97,裁,1740
【裁判日期】    970229
【裁判案由】    土地徵收
【裁判全文】
最  高  行  政  法  院  裁  定
                                     97年度裁字第01740號
上  訴  人  甲○○
            乙○○
            丙  ○
            丁  ○
           （上列四人係附表所示之土地利用關係人之被選定
             人）
共      同
訴訟代理人  施習盛律師
被  上訴人  臺北縣泰山鄉公所
代  表  人  戊○○
訴訟代理人  廖德澆律師
上列當事人間土地徵收事件，上訴人對於中華民國96年11月2日
臺北高等行政法院96年度訴字第951號判決，提起上訴，本院裁
定如下：
    主  文
上訴駁回。
上訴審訴訟費用由上訴人負擔。
    理  由
按對於高等行政法院判決之上訴，非以其違背法令為理由，不得
為之，行政訴訟法第242條定有明文。依同法第243條第1項規定
，判決不適用法規或適用不當者，為違背法令；而判決有同條第
2項所列各款情形之一者，為當然違背法令。是當事人對於高等
行政法院判決上訴，如依行政訴訟法第243條第1項規定，以高等
行政法院判決有不適用法規或適用不當為理由時，其上訴狀或理
由書應有具體之指摘，並揭示該法規之條項或其內容；若係成文
法以外之法則，應揭示該法則之旨趣；倘為司法院解釋或本院之
判例，則應揭示該判解之字號或其內容。如以行政訴訟法第243
條第2項所列各款情形為理由時，其上訴狀或理由書，應揭示合
於該條項各款之事實。上訴狀或理由書如未依此項方法表明者，
即難認為已對高等行政法院判決之違背法令有具體之指摘，其上
訴自難認為合法。本件上訴人對於高等行政法院判決上訴，係以
：依臺北縣政府民國90年7月17日90北府地用字第259679號、90
年8月7日90北府地用字第288171號以及被上訴人92年12月25日北
縣泰山鄉建字第0920025732號等函釋意旨，被上訴人有辦理徵收
上訴人所有坐落臺北縣泰山鄉○○段1143地號等土地之義務，乃
被上訴人拒不辦理，有違信賴保護、誠信及平等原則，顯有不適
用法規或適用不當及判決不備理由之違法等語，為其理由。惟核
其所陳上述理由，僅係重述其在原審業經主張而為原判決摒棄不
採之陳詞，並就原審本其取捨證據、認定事實之職權行使，對上
訴人並無請求被上訴人徵收其所有系爭土地之公法上請求權存在
之認定，任意指摘其為不當，暨就原審已論斷者，泛言未論斷，
而未具體說明其有何不適用法規或適用法規不當之情形，並揭示
該法規之條項或其內容，及合於行政訴訟法第243條第2項所列各
款之事實，難認對該判決之如何違背法令已有具體之指摘。依首
揭說明，應認其上訴為不合法。
據上論結，本件上訴為不合法，依行政訴訟法第249條第1項前段
、第104條、民事訴訟法第95條、第85條第1項前段、第78條，裁
定如主文。
中    華    民    國    97    年    2     月    29    日
                    最高行政法院第六庭
                        審判長法官  林  奇  福
                              法官  葉  百  修
                              法官  藍  獻  林
                              法官  林  清  祥
                              法官  帥  嘉  寶
以  上  正  本  證  明  與  原  本  無  異
中    華    民    國    97    年    3     月    3     日
                              書記官  邱  彰  德


司法院資訊處製作；財團法人民間司法改革基金會備份。
